臺灣板橋地方法院交通事件裁定　　　　 96年度交聲字第239號
原處分機關　交通部公路總局臺北區監理所
異　議　人
即受處分人　乙○○
上列異議人因違反道路交通管理處罰條例案件，對於交通部公路
總局臺北區監理所於中華民國96年2 月13日所為之處分（原處分
案號：北監自裁字第裁00-000000000號）聲明異議，本院裁定如
下：
    主  文
異議駁回。
    理  由
一、原處分意旨略以：異議人即受處分人乙○○於民國95年10月
    18日19時59分許，駕駛車號8737-JS 號自用小客車，在臺北
    市北投區○○○路併排臨時停車，有「併排臨時停車」之違
    規行為，經臺北市政府警察局北投分局警員當場填製臺北市
    政府警察局北市警交字第AEV206212 號舉發違反道路交通管
    理事件通知單（下稱舉發通知單）舉發，且因「併排臨時停
    車」之違規行為，經原處分機關查核異議人駕駛執照業經吊
    扣1 年（吊扣期間自95年2 月27日起至96年2 月26日止），
    因認其有「駕駛執照吊扣期間駕駛小型車」之違規行為，於
    95月12月6 日以北監字第400040130 號舉發通知單舉發加罰
    之，並於96月1 月23日以北監自裁字第裁00-000000000號違
    反道路交通管理事件裁決書，依道路交通管理處罰條例第21
    條第1 項第5 款之規定，裁處罰鍰新臺幣（下同）9,000 元
    ，吊銷駕駛執照，1 年內不得考領駕駛執照。
二、異議意旨略以：伊就併排停車部分並無異議，惟伊於酒駕違
    規駕照吊扣期間（即自95年2 月27日起至96年2 月26日止）
    均委請工作夥伴開車，本件遭舉發當日，亦係由工作夥伴駕
    車載伊在違規處所附近用餐，適巡邏警員到場取締違規停車
    ，警員問明伊為車主後，便請伊於舉發通知單上簽名，因確
    有併排違規停車之事實，便不做他想，孰知又遭加罰「駕駛
    執照吊扣期間駕車」違規，然伊確實並未駕車，為此聲明異
    議，請求撤銷原處分云云。
三、按汽車駕駛人，駕駛執照吊扣期間駕駛小型車或機器腳踏車
    者，處新臺幣6,000 元以上12,000元以下罰鍰，當場禁止其
    駕駛；並吊銷駕駛執照；又汽車駕駛人，曾依本條例其他各
    條規定吊銷駕駛執照者，1 年內不得考領駕駛執照。道路交
    通管理處罰條例第21條第1 項第5 款、第4 項後段、第67條
    第3 項分別定有明文。
四、經查：
  (一)異議人前因違反道路交通管理處罰條例（酒駕）案件，經執
    行吊扣駕駛執照1 年，吊扣期間自95年2 月27日起至96年2
    月26日止，惟其於吊扣期間之96年10月28日19時59分許，將
    車號8737-JS 號自用小客車，違規併排停放於臺北市北投區
    ○○○路之事實，為異議人所自承在卷（見本院卷第5 頁）
    ，並有舉發通知單及異議人之汽車駕照基本資料各1 紙在卷
    可稽（見本院卷第10、11頁），足見異議人遭舉發當時，確
    處於駕駛執照吊扣期間，堪信屬實。
  (二)異議人雖以前詞置辯，然異議人確有於前開時間，駕駛前開
    自用小客車，行經該處而違規將該車併排停放於該處之事實
    ，業據證人即本件舉發警員甲○於本院訊問時結證稱：「當
    天就是95年10月18日19時59分，於臺北市北投區○○○路，
    發現異議人違規停車，當場製單舉發。（問：你發現當時車
    上有人嗎？）有，就是異議人，坐在駕駛座上。（問：當時
    車輛是停止的狀態嗎？）是。（問：車上除了異議人之外，
    是否有其他的人？）沒有，只有異議人一人。……（問：你
    發現異議人時，車輛是否發動？）是。（問：在開單的過程
    中，是否有其他人上前表示是異議人的友人？）沒有。（問
    ：你確定異議人是坐在駕駛座上嗎？）我非常確定」等語（
    見本院卷第19、20頁），而證人甲○係於執行勤務當中，偶
    然發現本件違規事實，衡情應無設詞攀誣，或虛構違規事實
    以陷害異議人之可能。再警員執行公務時，本身即受有行政
    懲處責任之監督，且其到庭具結作證，更係以刑事責任擔保
    其證言之真實性，故證人前開證述內容，以及其所記錄舉發
    之本件違規事實，應無不可採信之處。是依證人甲○所證述
    之情節，可知被告當時係獨自一人坐在已發動之自用小客車
    之駕駛座上，且該車又係違規併排停車，顯見該車於停放之
    前確有駕駛之情無疑，否則該車如何在未熄火之狀態下，違
    規併排停放於該處？是異議人空後辯稱僅係暫時坐在駕駛座
    上，等待要開車之友人云云，無非事後圖卸之詞，不足採信
    。
五、綜上所述，異議人確有於前述時、地，有「駕駛執照吊扣期
    間駕駛小型車」之違規行為，洵堪認定。從而，原處分機關
    依據道路交通管理處罰條例第21條第1 項第5 款之規定，裁
    處罰鍰新臺幣9,000 元，吊銷駕駛執照，1 年內不得考領駕
    駛執照，其認事用法並無違誤，裁罰亦無不當，本件異議為
    無理由，應予駁回。
據上論斷，應依道路交通管理處罰條例第87條第2 項，道路交通
案件處理辦法第19條，裁定如主文。
中　　華　　民　　國　　96　　年　　5 　　月　　28　　日
                  交通法庭    法　官  鄧雅心
以上正本證明與原本無異。
如不服本裁定，應於送達後5 日內，向本院提出抗告狀。
                              書記官　王小芬
中　　華　　民　　國　　96　　年　　5 　　月　　28　　日
